【裁判字號】    97,易,992
【裁判日期】    970716
【裁判案由】    竊盜
【裁判全文】
臺灣板橋地方法院刑事判決               97年度易字第992號
公  訴  人  臺灣板橋地方法院檢察署檢察官
被      告  乙○○
上列被告因竊盜案件，經檢察官提起公訴（96年度偵字第28013
號），本院判決如下：
    主  文
乙○○攜帶兇器毀越安全設備竊盜，處有期徒刑玖月。又竊盜，
處有期徒刑伍月。應執行有期徒刑壹年。
    事  實
一、乙○○前於民國86年間，因竊盜案件，經本院以86年度易字
    第7889號判處有期徒刑2 年6 月，並應於刑之執行前，令入
    勞動處所強制工作3 年，復經臺灣高等法院以87年度上易字
    第4415號駁回上訴確定；同年間，因違反麻醉藥品管理條例
    案件，經本院以86年度訴字第2781號判處有期徒刑5 年2 月
    ，迭經最高法院以88年度台上字第3752號駁回上訴確定；又
    於87年間，因違反藥事法案件，經本院以87年度訴字第137
    號判處有期徒刑7 月確定；上開三罪，嗣經臺灣高等法院於
    97年4 月17日以97年度聲減字第931 號裁定應執行有期徒刑
    7 年6 月確定（尚未執行完畢，於本案未構成累犯）。其意
    圖為自己不法之所有，分別為下列行為：(一)於96年6 月11日
    5 時許（起訴書略載為96年6 月11日18時許至翌日上午7 時
    40 分 間之某時許），在臺北縣板橋市○○路○ 段38巷2 之
    2 號「協記鐵工廠」，持不詳人所有之大剪刀（起訴書略載
    為以不詳方式）破壞上開工廠之鐵窗欄杆後，踰越侵入該工
    廠內，竊取甲○○所有之鐵門12扇、電動工具、電纜線及鐵
    管各1 批（價值約新臺幣40萬元）得手。嗣因甲○○於96年
    6 月11日7 時40分許發覺遭竊，報警處理後，為警至上址「
    協記鐵工廠」採集乙○○所遺留之檳榔渣，經進行DNA 鑑驗
    ，核與檔存乙○○DNA-STR 型別相符，因而循線查知上情。
    (二)又於96年7 月11日20時許至翌（12）日6 時止之間某時許
    ，見丙○○所有之車牌號碼K4－5839號自用小貨車停放在臺
    北縣土城市○○路59號前，竟趁該車門未上鎖且無人注意之
    際，進入車內拿取放置在車內儀錶板上之鑰匙啟動電門（起
    訴書略載為以不詳方式侵入車內），竊取該自小貨車得手。
    嗣因丙○○發現遭竊，報警處理後，為警於同年7 月13日10
    時許，在臺北縣板橋市○○路121 號前尋獲上開自小貨車，
    並自該自小貨車內起出之礦泉水瓶及牛奶花生飲料罐口採集
    唾液，經警送內政部警政署刑事警察局進行DNA 鑑驗，核與
    檔存乙○○DNA- STR型別相符，因而循線查知上情。
二、案經甲○○、丙○○訴由臺北縣政府警察局板橋分局報請臺
    灣板橋地方法院檢察署檢察官偵查起訴。
    理  由
一、按刑事訴訟法第159 條第1 項雖規定，被告以外之人於審判
    外之言詞或書面陳述，除法律有規定外，不得作為證據。惟
    同法第159 條之5 第1 、2 項已規定，經當事人於審判程序
    同意作為證據，法院審酌該言詞陳述或書面陳述作成時之情
    況，認為適當者，亦得為證據。當事人、代理人或辯護人於
    法院調查證據時，知有第159 條第1 項不得為證據之情形，
    而未於言詞辯論終結前聲明異議者，視為有前項之同意（指
    同條第1 項之同意作為證據），此乃第159 條第1 項所容許
    ，得作為證據之例外規定之一。經查，本案被告乙○○及檢
    察官於言詞辯論終結前，均未就所調查之證據主張有刑事訴
    訟法第159 條第1 項不得為證據之情形，本院復審酌各該證
    據作成時並無違法及證明力明顯過低之瑕疵等情況，認為適
    當，是本案經調查之證據均有證據能力，合先敘明。
二、上揭事實，業據被告乙○○於本院審理時坦承不諱，核與告
    訴人甲○○、丙○○於警詢及偵查時證述渠等之失竊情節相
    符合，並有「協記鐵工廠」現場蒐證照片12張、K4－5839號
    自小貨車尋獲現場蒐證照片6 張、告訴人甲○○、丙○○分
    別出具之勘察採證同意書各1 紙、臺北縣政府警察局車輛尋
    獲電腦輸入單、贓物認領保管單各1 紙在卷可稽。而警方於
    告訴人甲○○之工廠內所採得之檳榔渣，及以棉棒自告訴人
    丙○○遭竊車輛中起出之飲料瓶口採集之唾液，經送內政部
    警政署刑事警察局鑑驗，所檢出之男性DNA-STR 型別，鍵入
    該局去氧核醣核酸資料庫比對結果，發現與被告之DNA-STR
    型別相符合，此有該局96年8 月31日刑醫字第0960115141號
    鑑驗書、96年9 月6 日刑醫字第0960122965號鑑驗書各1 份
    存卷可考。據上，被告之任意性自白核與事實相符，本案事
    證明確，被告犯行堪以認定，應依法論科。
三、按未扣案之大剪刀為金屬製品，既可供被告剪斷上開鐵窗欄
    杆，俱徵客觀上具有危險性，足以傷害人之身體，為兇器之
    一種。被告意圖為自己不法之所有，持上揭兇器破壞鐵窗之
    安全設備，踰越該工廠內竊取告訴人甲○○之財物，核其所
    為，係犯刑法第321 條第1 項第2 、3 款之加重竊盜罪，起
    訴意旨認係犯刑法第320 條第1 項之普通竊盜罪，尚有未洽
    ，應予變更。又被告意圖為自己不法之所有，竊取告訴人丙○○之自用小貨車，所為係犯刑法第320 條第1 項竊盜罪。
    被告所犯上開二罪，犯意各別，行為互殊，應予分論併罰。
    爰審酌被告有竊盜等前科，有臺灣高等法院被告前案紀錄表
    在卷可稽，品行非佳、其智識程度、犯罪之動機、目的、手
    段、對告訴人等財產所生之損害程度，而上開自用小貨車已
    發還予告訴人丙○○、犯罪後坦承犯行之態度等一切情狀，
    各量處如主文所示之刑，以資懲儆。未扣案之大剪刀1 把及
    鑰匙1 支，雖分別係供被告犯罪所用之物，惟被告供稱均非
    其所有，復查無確切證據證明為被告所有，故不另諭知沒收
    ，附此敘明。
據上論斷，應依刑事訴訟法第299 條第1 項前段、第300 條，刑
法第320 條第1 項、第321 條第1 項第2 、3 款、第51條第5 款
，刑法施行法第1 條之1 第1 項、第2 項前段，判決如主文。
本案經檢察官江祐丞到庭執行職務。
中    華    民    國    97    年    7     月    16    日
                        刑事第十一庭法  官  林淑婷
以上正本證明與原本無異
如不服本判決，應於送達後十日內，向本院提出上訴狀（上訴書
狀應敘述具體理由）。
                                    書記官  林金良
中    華    民    國    97    年    7     月    16    日
附錄本案論罪科刑法條全文：
中華民國刑法第320條
意圖為自己或第三人不法之所有，而竊取他人之動產者，為竊盜
罪，處 5 年以下有期徒刑、拘役或 5 百元以下罰金。
意圖為自己或第三人不法之利益，而竊佔他人之不動產者，依前
項之規定處斷。
前二項之未遂犯罰之。
中華民國刑法第321條
犯竊盜罪而有左列情形之一者，處六月以上、五年以下有期徒刑：
一、於夜間侵入住宅或有人居住之建築物、船艦或隱匿其內而犯
    之者。
二、毀越門扇、牆垣或其他安全設備而犯之者。
三、攜帶兇器而犯之者。
四、結夥三人以上而犯之者。
五、乘火災、水災或其他災害之際而犯之者。
六、在車站或埠頭而犯之者。
前項之未遂犯罰之。


司法院資訊處製作；財團法人民間司法改革基金會備份。
